【裁判字號】    99,審訴,1502
【裁判日期】    990531
【裁判案由】    毒品危害防制條例
【裁判全文】
臺灣高雄地方法院刑事判決            99年度審訴字第1502號
公  訴  人  臺灣高雄地方法院檢察署檢察官
被      告  甲○○
上列被告因毒品危害防制條例案件，經檢察官提起公訴（99年度
毒偵字第1895號），被告就被訴事實為有罪之陳述，經告知簡式
審判程序之旨，並聽取被告與公訴人之意見後，本院合議庭裁定
由受命法官獨任進行簡式審判程序，本院判決如下：
    主  文
甲○○施用第一級毒品，累犯，處有期徒刑捌月。
    事  實
一、甲○○前於民國80年間，因詐欺、施用毒品案件，分別經本
    院以80年度易緝字第166 號、80年度訴字第2728號，各判處
    有期徒刑4 月、3 年4 月確定，嗣經裁定定應執行刑有期徒
    刑3 年5 月確定，於83年6 月6 日縮短刑期假釋出獄；又於
    假釋期間之83年間，因肅清煙毒條例、妨害公務等案件，經
    臺灣高等法院高雄分院以84年度上訴字第781 號判處有期徒
    刑10年6 月、3 年4 月、6 月，應執行有期徒刑14年確定，
    而撤銷假釋，接續執行殘刑有期徒刑1 年22日，而於91年9
    月27日假釋出獄；再於假釋期間之93年間，因竊盜案件，經
    本院以93年度簡字第6118號判處有期徒刑3 月確定，而撤銷
    假釋，接續執行殘刑有期徒刑6 年9 月18日，嗣因上開各罪
    經裁定減刑後於98年3 月25日執行完畢。另於93年間，因施
    用毒品案件，經本院裁定送觀察、勒戒後，認有繼續施用毒
    品傾向，再裁定令入戒治處所施以強制戒治，嗣因強制戒治
    已滿6 月，經評定戒治處遇成效合格，無繼續強制戒治之必
    要，於94年12月8 日自臺灣屏東戒治所執行完畢釋放，由臺
    灣高雄地方法院檢察署檢察官以94年度戒毒偵字第684 號不
    起訴處分確定。詎甲○○仍不知悔改，竟基於施用第一級毒
    品之犯意，於99年1 月30日晚間9 時許，在其位於高雄市○
    鎮區○○街260 巷6 號住處內，以針筒注射之方式，施用第
    一級毒品海洛因1 次。嗣於99年1 月31日上午11時40分許，
    在高雄市○鎮區鎮○街「警善堂」廟宇前，為警查獲，經徵
    得其同意採尿送驗結果呈嗎啡陽性反應，始獲上情。
二、案經高雄市政府警察局前鎮分局移送臺灣高雄地方法院檢察
    署檢察官偵查起訴。
    理  由
一、本件被告甲○○所犯係死刑、無期徒刑、最輕本刑為3 年以
    上有期徒刑以外之罪，其於準備程序中就被訴事實為有罪之
    陳述，經本院告知簡式審判程序之旨，並聽取公訴人及被告
    意見後，合議庭裁定由受命法官獨任進行簡式審判程序，合
    先敘明。
二、訊據被告對於上揭時、地，施用第一級毒品海洛因之事實，
    坦承不諱，而被告為警查獲所採之尿液檢體，經送高雄市立
    凱旋醫院以酵素免疫法及氣相層析質譜法檢驗結果，呈現嗎
    啡陽性反應，此有高雄市立凱旋醫院99年2 月25日濫用藥物
    尿液檢驗報告暨高雄市政府警察局前鎮分局查獲海洛因毒品
    案件犯罪嫌疑人姓名對照表（代號：I-546 號）各1 份附卷
    可稽，是被告施用第一級毒品之犯行，堪以認定，應予依法
    論科。
三、核被告所為，係犯毒品危害防制條例第10條第1 項之施用第
    一級毒品罪。被告持有第一級毒品後進而施用，其持有之低
    度行為應為施用之高度行為所吸收，故不另論其持有毒品罪
    。被告前因詐欺、施用毒品案件，經法院分別判處有期徒刑
    4 月、3 年4 月，嗣經裁定定應執行刑有期徒刑3 年5 月，
    而於83年6 月6 日假釋出獄，因假釋期間再犯肅清煙毒條例
    、妨害公務等案件，經法院判處有期徒刑10年6 月、3 年4
    月、6 月，應執行有期徒刑14年確定，而撤銷假釋，接續執
    行殘刑有期徒刑1 年22日，而於91年9 月27日假釋出獄，復
    於假釋期間，因竊盜案件，經法院判處有期徒刑3 月確定，
    而撤銷假釋，接續執行殘刑有期徒刑6 年9 月18日，嗣因上
    開各罪經裁定減刑後於98年3 月25日執行完畢，有臺灣高等
    法院被告前案紀錄表1 份在卷可佐，是被告於有期徒刑執行
    完畢後，5 年內故意再犯本件有期徒刑以上之罪，為累犯，
    應依法加重其刑。本院審酌被告於毒品危害防制條例施行前
    ，即曾因施用毒品案件，經法院判刑確定，並執行完畢之紀
    錄，已如前述，而被告於毒品危害防制條例施行後，因施用
    毒品案件，經觀察、勒戒及強制戒治程序，由檢察官不起訴
    處分後，仍不知悛悔，再次為本件施用第一級毒品犯行，自
    戕其身，顯然缺乏戒絕毒品之決心，惟念及被告坦承施用第
    一級毒品之事實，且其行為尚未害及他人，並斟酌被告之犯
    罪動機、手段，以及被告之智識程度等一切情狀，量處如主
    文所示之刑。
據上論斷，應依刑事訴訟法第273 條之1 第1 項、第299 條第1
項前段，毒品危害防制條例第10條第1 項，刑法第11條前段、第
47條第1 項，判決如主文。
本案經檢察官李英霆到庭執行職務。
中    華    民    國    99    年    5     月    31    日
                  刑事第十庭  法  官  高增泓
以上正本證明與原本無異。
如不服本判決，應於收受送達後10日內向本院提出上訴書狀。
中    華    民    國    99    年    5     月    31    日
                              書記官  王淑娟
附錄本判決論罪科刑法條全文：
毒品危害防制條例第10條
施用第一級毒品者，處6月以上5年以下有期徒刑。
施用第二級毒品者，處3年以下有期徒刑。

司法院資訊處製作；財團法人民間司法改革基金會備份。
